【裁判字號】    95,交聲,9
【裁判日期】    950123
【裁判案由】    違反道路交通管理處罰條例聲明異議
【裁判全文】
臺灣基隆地方法院交通事件裁定           95年度交聲字第9號
原處分機關  交通部公路總局臺北區監理所基隆監理站
異  議  人
即受處分人  甲○○
上列異議人即受處分人因違反道路交通管理處罰條例案件，對於
交通部公路總局臺北區監理所基隆監理站於中華民國94年12月28
日所為之裁決（原處分案號：基監字第裁42-RA0000000號），聲
明異議，本院裁定如下：
    主  文
異議駁回。
    理  由
一、原處分意旨略以：異議人即受處分人甲○○於民國94年9 月
    16日下午3時20分許，駕駛車牌號碼9K-9106號自用小客車，
    行經基隆市○○路185 巷口之有燈光號誌管制之交岔路口時
    闖紅燈，為警依法舉發，故依道路交通管理處罰條例第53條
    、第63條第1項第3款等規定裁處異議人罰鍰新臺幣（下同）
    2,700元，並記違規點數3點等語。
二、異議意旨則以：伊行經上開舉發現場路口時，車速緩慢，且
    未看到紅綠燈，前方路口之紅綠燈則恰巧被一從加油站駛出
    之貨櫃車擋住視線，足見伊並非蓄意闖紅燈，不應受罰，故
    向本院提出異議，求為撤銷原處分云云。
三、按汽車駕駛人，行經有燈光號誌管制之交岔路口闖紅燈者，
    處1,800元以上5,400元以下罰鍰，道路交通管理處罰條例第
    53條定有明文。又汽車駕駛人有上列情形，除依原條款處罰
    鍰外，記違規點數3 點，同條例第63條第1項第3款亦有明文
    。
四、異議人雖以上開情詞置辯，惟查：本件舉發現場係一有燈光
    號誌管制之交岔路口，且燈光號誌即在停止線上方之事實，
    有基隆市警察局95年1月13日基警交字第09500012210號函附
    之現場照片4 張可稽，異議人辯稱其當時並未看到路口有紅
    綠燈云云，顯無可採。至異議人又稱其前方視線遭一輛正要
    駛離加油站之貨櫃車擋住，並非蓄意闖紅燈云云，惟依上開
    公函檢附之舉發採證照片（連續動作2 張）所示，異議人於
    上開路口號誌顯示紅燈後，仍未停止而通過路口停止線，繼
    而闖越紅燈通過路口，斯時前方雖有一輛貨櫃車，然該車係
    在異議人前方路口另一側欲橫越左轉，依該輛貨櫃車所在位
    置完全不可能擋住異議人與路口號誌間視線，異議人辯稱其
    視線受阻而不知闖紅燈云云，亦無足取。綜上，異議人上開
    辯解，不足採信，原處分機關認事用法，均無違誤。從而，
    本件異議為無理由，應予駁回。
五、據上論斷，應依道路交通案件處理辦法第19條，裁定如主文
    。
中    華    民    國    95    年    1     月    23    日
                  交通法庭法  官  楊皓清
以上正本證明與原本無異。
對於本件裁定如有不服，應於收受送達後5日內，向本院提出抗
告書狀，敘述抗告之理由，抗告於臺灣高等法院。
中    華    民    國    95    年    1     月    23    日
                          書記官  王月娥


司法院資訊處製作；財團法人民間司法改革基金會備份。
